

Développeur Web | Full-Stack

CONTACT

E-mail: bastien.fournier06@gmail.com

Téléphone: 06 11 43 52 54

Adresse : 5 rue de la Martinière, 69001

LYON

LinkedIn: www.linkedin.com/in/bastien-

fournier1806

GitHub: https://github.com/bastien-fournier

PROFIL

Actuellement engagé dans une reconversion professionnelle, je suis décidé à entreprendre un nouvel avenir dans le domaine de la technologie. Je serais capable de mettre à profit les compétences que j'ai acquises au cours de mes expériences professionnelles précédentes dans divers secteurs d'activité.

COMPÉTENCES TECHINIQUES

- Html, Css
- JavaScrip
- React
- Node.JS
- SQL
- Express
- Git & GitHub

LANGUES

Français Anglais intermédiaire

FORMATION PROFESSIONNELLE

DÉVELOPPEUR WEB MOBILE ET WEB FULL-STACK

Wild Code School (69) | Février 2024 - Juillet 2024

- Développer la partie Front-End d'un site web (HTML | CCS | JAVASCRIPT | REACT)
- Développer la partie Back-End d'un site web (NODE.JS | SQL | EXPRESS)
- Création de projets de groupe dans le cadre de la méthode AGILE/SCRUM avec l'utilisation de GIT/GITHUB

EXPÉRIENCES PROFESSIONNELLES

CHARGÉ DE CLIENTÈLE PARTICULIER ET RETRAITÉ

Groupama Lyon (69) | Mars 2021 - Novembre 2023

- Développer, rencontrer et conseiller le portefeuille de sociétaires
- Piloter des actions de conquête et fidéliser le portefeuille
- Générer mon activité et rendez-vous avec sociétaires ou prospects
- Conseiller et souscrire sur les offres en assurance de biens, de personnes, des produits d'épargne et de financement
- Participer à la vie locale afin de créer des opportunités commerciales

CONSEILLER COMMERCIAL

SantéVet Lyon (69) | Septembre 2019 - Novembre 2020

- Assurer par téléphone la vente et la promotion de contrat d'assurance et des services, sur des appels entrants et sortants
 - Suivi et atteintes des objectifs
 - Gestion de la relation clientèle

DIPLÔMES

BTS Management des Unités Commerciales Lycée Pierre Brossolette (69)

BEP Vente Action Marchande Lycée de l'Edit (38)